【裁判字號】    95,聲再,108
【裁判日期】    951227
【裁判案由】    贓物
【裁判全文】
臺灣高等法院臺南分院刑事裁定
再審聲請人
即受判決人  甲○○
上列聲請人因贓物案件，對於本院九十五年度上易字第600號中
華民國95年12月6日確定判決（臺灣嘉義地方法院檢察署95年偵
字第1384號）聲請再審，本院裁定如下：
    主  文
再審之聲請駁回。
    理  由
一、聲請意旨略稱：原確定判決判處聲請人以收受贓物，量處有
    期徒刑七月云云。惟被告對於失慎購入贓車一事，固已坦承
    不諱，但被告對於是否故意，則有爭議，若要認定故意，即
    明知故犯，應先就該贓車之現值送鑑定，若該古老舊車已無
    價值，只是形同廢鐵，如何認定被告是貪圖便宜，因原判決
    對於被告是否故意，贓車價值如何，均未審酌，爰依刑事訴
    訟法第四百二十一條之規定，就足生影響於判決之重要證據
    漏未審酌者為由，為受判決人之利益聲請再審。
二、按有罪判決確定後如係不得上訴第三審法院之案件，其經第
    二審確定有罪之判決，如就足以影響於判決之重要證據漏未
    審酌者，得為受判決人之利益聲請再審，刑事訴訟法第四百
    二十一條固定有明文。惟所謂重要證據漏未審酌，係指第二
    審判決前已經提出之重要證據未予審酌，且該證據必須可認
    為足以動搖原判決事實之認定者始足當之，苟該證據業已提
    出經原確定判決予以指駁，並敘明捨棄不採之理由，或縱提
    出未斟酌，惟如經斟酌亦不足以動搖原判決者，或判決確定
    後始發現之證據，判決當時無從審酌者，即非該條所謂重要
    證據漏未審酌，亦不足構成聲請再審之事由，最高法院二十
    八年度抗字第八號、三十五年特抗字第二一號分別著有判例
    可稽。
三、經查再審聲請人對於購入贓車之事實，迭據聲請人於警詢、
    偵查、原審暨本院前審審理時坦承無訛在卷，亦無對贓物是
    否無故意有所爭執，若聲請人在法院審理中無收受贓物之故
    意，應會在法院審理中提出供法院調查審酌，但聲請人既坦
    承有收受贓物之行為，顯見聲請人對於本件由不詳之人所託
    來源不明之機車，明知而仍予以收受，應係屬故意之範圍，
    況目前收受不詳之人所交給之車輛，為擔保來源之正當性，
    一般人必會先檢視行車執照或其他車籍資料，以免收受來路
    不明之車輛，此為眾所週知之理，本件被告竟於非一般機車
    交易之場所，向陌生人收受來路不明之車輛，依常情任何人
    皆可認知該機車係屬贓物，因而本院前審認定聲請人有收受
    贓物並量處有期徒刑七月，本院經核並無違誤，亦無證據漏
    未審酌情事。
四、綜上，聲請人以原判決顯有影響於判決之重要證據漏未審酌
    為由聲請再審，並不足以動搖原判決之認定，是本件聲請人
    所舉聲請再審之理由，核與刑事訴訟法第421條所定不符，
    應認為無再審理由，依法應予駁回。
五、據上論斷，應依刑事訴訟法第434條第1項裁定如主文。
中    華    民    國    95    年    12    月    27    日
                  刑事第五庭  審判長法  官  楊明章
                                    法  官  戴勝利
                                    法  官  顏基典
以上正本證明與原本無異。
不得抗告。
                                    書記官  呂嘉文
中    華    民    國    95    年    12    月    27    日


司法院資訊處製作；財團法人民間司法改革基金會備份。
